【裁判字號】    95,上易,447
【裁判日期】    950927
【裁判案由】    竊盜
【裁判全文】
臺灣高等法院臺南分院刑事判決         95年度上易字第447號
上  訴  人  臺灣雲林地方法院檢察署檢察官
被      告  甲○○
選任辯護人  林春發  律師
上列上訴人因被告竊盜案件，不服臺灣雲林地方法院95年度易字
第46號中華民國95年7月5日第一審判決（起訴案號：臺灣雲林地
方法院檢察署94年度核退偵字第174號），提起上訴，本院判決
如下：
    主  文
上訴駁回。
    理  由
一、公訴意旨略以：甲○○於民國（下同）94年6月27日9時15分
    許，駕駛車牌號碼RK-1009號自小客車行經雲林縣斗南鎮○○路167巷1弄1號乙○○租房處前，因見該處大門未關，竟
    意圖為自己不法之所有，侵入上開處所（侵入住宅部份未提
    告訴），著手竊取乙○○所有掛在庭院之黑色內衣褲3套、
    綠色內衣褲1套、水藍色內衣褲1套，尚未得手之際，適為房
    客丙○○發現，甲○○隨即駕駛車號RK-1009號自小客車逃
    離現場，幸經丙○○記下車牌號碼，報警調閱車號RK-1009
    號自小客車車籍作業系統查詢認可資料、車主甲○○名卡片
    ，因而查獲上情。因認被告甲○○涉犯刑法第320條第1項、
    第3項之竊盜未遂罪嫌（原起訴條文係同法第320條第1項之
    竊盜既遂罪嫌，嗣經公訴人當庭變更起訴法條，見原審卷第
    60頁）云云。
二、按犯罪事實應依證據認定之，無證據不得認定犯罪事實；又
    不能證明被告犯罪者，應諭知無罪之判決，刑事訴訟法第15
    4條第2項、第301條第1項前段分別定有明文。另認定犯罪事
    實所憑之證據，雖不以直接證據為限，間接證據亦包括在內
    ，然而無論直接或間接證據，其為訴訟上之證明，須於通常
    一般之人均不致有所懷疑，而得確信其為真實之程度者，始
    得據為有罪之認定，倘其證明尚未達到此一程度，而有合理
    之懷疑存在時，致事實審法院無從為有罪之確信，因而為無
    罪之判決，尚不得任意指為違法（最高法院76年臺上字第49
    86號判例足參。
三、證據能力部分：被告甲○○對於檢察官所提出之證人丙○○
    於94年7月1日、10月1日之警訊筆錄及被害人乙○○於94年1
    0月5日之警詢筆錄等供述證據，均不同意引為證據使用，並
    經檢察官於原審當庭捨棄（見原審卷第14頁背面），故此部
    分均不引為證據使用。
四、本件公訴人認被告甲○○涉犯竊盜未遂罪嫌，無非係以證人
    丙○○於原審審理時之證述及雲林縣警察局斗南分局指認相
    片紀錄表1紙（見警卷第8頁）、車籍作業系統—查詢認可資
    料1紙（見警卷第12頁）、行動電話號碼0000000000號通聯
    紀錄2紙（見94年核退偵字第174號卷第13頁至第14頁）等為
    其主要論據。訊據被告甲○○固坦承其有於上揭時、地，駕
    駛車牌號碼RK-1009號自小客車行經雲林縣斗南鎮○○路167
    巷1弄1號前，並進入上開住址庭院內等情，然堅決否認有何
    竊盜之犯行，辯稱：我那天是在附近做板模，之前有搞丟工
    具，在那裏有看到一些少年，我就去看看是否被那些少年偷
    的，後來就有人問我在看什麼，我說「看看而已」，我並沒
    有偷東西等語。
五、經查：
  (一)證人丙○○於原審審理時證述：94年6月27日早上9點多，我
    在前舊社里的租屋處看見被告正在摸內衣褲，內衣褲吊在架
    上，他在現場翻看，我看到他摸其中一套時，我就喊他了。
    乙○○當天回來後，沒有告訴我當天有遺失內衣褲，但她說
    之前有丟過兩三次。我在警訊時講乙○○失竊五套內衣褲，
    是之前失竊的，我不知道是什麼時候。是在警局做筆錄時，
    我打電話給乙○○，她跟我說的。當天沒有看到被告拿走任
    何一件女用內衣褲，我看到被告時，他只有翻看女用內衣褲
    等語明確（見原審卷第54~59頁）。則依上揭證人丙○○所
    證述情節，顯見被害人乙○○當日並未遺失內衣褲，證人亦
    僅見被告在翻看內衣褲（是否撥開妨礙視線，亦有可疑），
    並未取走任何一套。當日被害人乙○○既未遺失內衣褲，而
    被告當時之動作亦僅係翻看內衣褲，而未為取走之動作，顯
    難僅以被告有翻動內衣褲之舉止即遽認其有竊取內衣褲之犯
    意及著手竊盜之行為。
  (二)又證人即被告之僱主劉家宜於原審到庭結證稱：被告受僱於
    我做板模工作，94年6、7月間，在斗南鎮舊社工作，6月間
    工地曾失竊電鑽、電鋸等物，失竊工具平日由被告保管，我
    有叫被告去舊社的工地附近找找看，被告說他找不到等語明
    確（見同上卷第33~34頁），核與被告供述其係至附近尋找
    失竊工具之說詞大致相符，足認被告辯稱：其工地之工具失
    竊，其外出尋找等語，應可採信。
  (三)另卷附之雲林縣警察局斗南分局指認相片紀錄表1紙、車籍
    作業系統—查詢認可資料1紙及行動電話號碼0000000000號
    通聯紀錄2紙，均僅能證明被告確有駕駛其所有之車牌號碼
    RK-1009號自小客車至被害人乙○○住處，然並無法證明被
    告有竊取被害人乙○○內衣褲之意圖及行為。
六、綜上所述，被告甲○○上開所辯其無行竊等語，尚屬可採。
    而檢察官所提出之證據，或其指出之證明方法，尚未能使原
    審形成認定被告甲○○有罪之心證，此外復查無其他積極證
    據足資證明被告有何檢察官所起訴之前開犯行，既不能證明
    被告犯罪，自應諭知被告無罪。本院經核原判決認事用法，
    尚無不合。檢察官上訴意旨，仍執陳詞，指摘原判決違誤不
    當，認被告所述曾失竊工具，未能提出向警報案紀錄以供查
    證，被告無需進入告訴人住處庭院，祇需在圍牆外觀察掃描
    即可，又被告翻看女性內衣褲之舉止，應係基於竊取之犯意
    ，著手挑撿云云，仍未提出確切之證據以供採憑，自為無理
    由，應予駁回。
據上論結，應依刑事訴訟法第三百六十八條，判決如主文。
本案經檢察官曾銘芳到庭執行職務。
中    華    民    國    95    年    9     月    27    日
                   刑事第二庭    審判長法  官   葉居正
                                     法  官     吳森豐
                                     法  官     莊俊華
以上正本證明與原本無異。
不得上訴。
                                      書記官    尤乃玉
中    華    民    國    95    年    10    月    2     日


司法院資訊處製作；財團法人民間司法改革基金會備份。
